【裁判字號】    99,易,867
【裁判日期】    990614
【裁判案由】    詐欺
【裁判全文】
臺灣高雄地方法院刑事判決               99年度易字第867號
公  訴  人  臺灣高雄地方法院檢察署檢察官
被      告  甲○
上列被告因詐欺案件，經檢察官提起公訴（99年度偵字第3502號
）及臺灣桃園地方法院檢察署移送本院併辦（併辦案號：98年度
偵字第20799 號），被告於準備程序就被訴事實為有罪之陳述，
經本院合議庭裁定由受命法官獨任行簡式審判程序，判決如下：
    主  文
甲○幫助犯詐欺取財罪，累犯，處拘役伍拾日，如易科罰金，以
新臺幣壹仟元折算壹日。
    事  實
一、甲○前因詐欺案件，經法院判處有期徒刑3 月確定，於民國
    94年12月7 日易科罰金執行完畢。其知社會上層出不窮之詐
    騙案件，不法份子經常利用他人之金融帳戶掩飾犯罪，避免
    執法人員之追究及處罰，是其可預見向其收取金融帳戶提款
    卡等相關資料之人，取得帳戶資料之目的係為掩飾不法犯行
    ，避免執法人員循線查緝，以確保犯罪所得之不法利益，竟
    仍基於縱有人以其金融帳戶作為詐欺取財之犯罪工具，亦不
    違背其本意之幫助犯意，於民國98年6 月9 日下午4 時許，
    在高雄市火車站前全家便利商店前，將其所申請開立兆豐國
    際商業銀行（下稱兆豐銀行）三民分行帳號00000000000 號
    帳戶之提款卡及提款卡密碼交付與真實姓名年籍不詳自稱愛
    電經紀傳播公司外務之成年男子。嗣該成年男子及渠所屬詐
    騙集團之成員即共同基於意圖為自己不法所有之詐欺取財犯
    意聯絡，為下列之犯行：
  (一)在奇摩拍賣網站上刊登低價標售行動電話之不實訊息，致丙
    ○○信以為真，於98年6 月10日下午2 時許標得該行動電話
    後，於同日下午2 時50分許將新臺幣（下同）1 萬4500元款
    項，存入上開兆豐銀行帳戶內，惟因遲未接獲該行動電話且
    與對方聯絡無著，始知受騙。
  (二)在奇摩拍賣網站上刊登標售SIGMA-DP1 相機之不實訊息，致
    乙○○信以為真，在網路上與該賣家問答後，該賣家同意以
    1 萬4500元出售該相機，乙○○於同日下午4 時56分許將1
    萬4500元款項匯入上開兆豐銀行帳戶內，惟因遲未接獲該行
    動電話且與對方聯絡無著，始知受騙。
二、案經臺中市警察局第二分局報告臺灣高雄地方法院檢察署檢
    察官偵查起訴及臺灣桃園地方法院檢察署檢察官併案審理。
    理  由
一、本件係經被告甲○於準備程序當庭表示認罪，而經本院裁定
    以簡式審判程序加以審理，依據刑事訴訟法第273 條之2 、
    第159 條第2 項之規定，不適用傳聞法則有關限制證據能力
    之相關規定，合先敘明。
二、訊據被告甲○坦認上開犯行，核與證人即被害人丙○○、乙
    ○○之證述相符，復有被告上開帳戶開戶資料及交易明細查
    詢表、被害人丙○○提出之兆豐銀行存款憑條、拍賣網站資
    料、被害人乙○○提出之臺灣銀行自動櫃員機交易明細表、
    拍賣網站資料在卷可稽，足認被告上開自白核與事實相符，
    應可採信，上開事實堪信為真實。本件事證明確，被告犯行
    洵堪認定，應依法論科。
三、核被告所為，係基於幫助他人詐欺之間接故意，提供前揭提
    款卡及密碼予詐騙集團而助益詐欺行為之實行係犯刑法第30
    條第1 項前段、刑法第339 條第1 項之幫助詐欺取財罪。又
    被告以幫助他人詐欺取財之意思，參與犯罪構成要件以外之
    行為，為幫助犯，應依刑法第30條第2 項之規定，按正犯之
    刑減輕之。被告以交付上開帳戶之單一幫助行為，幫助詐欺
    集團成員詐欺被害人丙○○、乙○○2 人，乃一行為觸犯數
    罪名，為想像競合犯，應依刑法第55條之規定，從一重幫助
    詐欺取財罪處斷。被害人乙○○被詐欺部分之犯罪事實雖未
    經檢察官起訴，惟此部分與起訴之部分有裁判上一罪關係，
    本院自得併予審理。查被告有事實欄所載之有期徒刑執行完
    畢紀錄，有臺灣高等法院被告前案紀錄表在卷可按，其於有
    期徒刑之執行完畢後5 年內，故意再犯本件有期徒刑以上之
    詐欺取財罪，為累犯，應依刑法第47條第1 項之規定加重其
    刑，並依法先加後減。
四、爰審酌被告提供提款卡及提款密碼幫助他人詐欺取財，既助
    長他人犯罪，增加政府查緝困難，危害交易秩序與社會治安
    ，且造成本案被害人之財產損失，且尚未與被害人和解，惟
    犯後坦認犯行，態度尚佳，且自陳現無業，因而無法與被害
    人和解，並提出身心障礙手冊、重大傷病卡，並斟酌被害人
    等所受損失共計2 萬9000元等一切情狀，又雖然被告前因詐
    欺罪經法院判處有期徒刑3 月，惟該案告訴人被詐騙之金額
    高達35萬元（本院卷第7 至8 頁），而本件告訴人被詐騙金
    額為2 萬9000元，故本院認本案尚無判處徒刑之必要，爰量
    處如主文所示之刑，並諭知如主文所示之易科罰金折算標準
    。
據上論斷，應依刑事訴訟法第273 條之1 第1 項、第299 條第1
項前段、刑法第339 條第1 項、第30條第1 項前段、第2 項、第
41條第1 項前段、第47條第1 項、第55條，刑法施行法第1 條之
1 ，判決如主文。
本案經檢察官丁○○到庭執行職務。
中    華    民    國    99    年    6     月    14    日
                  刑事第四庭    法  官  施介元
以上正本證明與原本無異。
如不服本判決應於收受送達後10日內向本院提出上訴書狀，並應
敘述具體理由；如未敘述上訴理由者，應於上訴期間屆滿後20日
內向本院補提理由書（均須按他造當事人之人數附繕本）「切勿
逕送上級法院」。
中    華    民    國    99    年    6     月    14    日
                                書記官  葉玉芬
附錄本判決論罪科刑法條
中華民國刑法第339條
意圖為自己或第三人不法之所有，以詐術使人將本人或第三人之
物交付者，處5 年以下有期徒刑、拘役或科或併科1 千元以下罰
金。
以前項方法得財產上不法之利益或使第三人得之者，亦同。
前2 項之未遂犯罰之。

司法院資訊處製作；財團法人民間司法改革基金會備份。
